【裁判字號】    90,易,454
【裁判日期】    900613
【裁判案由】    傷害等
【裁判全文】
臺灣板橋地方法院刑事判決                            九十年度易字第四五四號
    公  訴  人  臺灣板橋地方法院檢察署檢察官
    被      告  乙○○
                丙○○
                丁○○
右列被告因傷害等案件，經檢察官提起公訴（八十九年度偵字第一九五○一號），本
院判決如左：
    主  文
丙○○、丁○○共同傷害人之身體，各處拘役伍拾日，如易科罰金，均以參佰元折算
壹日。
乙○○損壞他人之汽車雨刷壹支，足以生損害於他人，處拘役貳拾日，如易科罰金，
以參佰元折算壹日。
    事  實
一、丁○○、丙○○於民國八十九年九月四日晚上十一時許，因先前甲○○（同案另
    涉恐嚇罪嫌，俟到庭後另行審結）所駕駛之ＹＭ─○八八○號自用小客車停車時
    ，擋住彼所經營之臺北縣林口鄉○○路十七巷七號工廠而由丁○○駕駛之貨車出
    入，經按喇叭後始由甲○○之妻江碧霞前來移開駛走，惟雙方已生口角，詎嗣經
    江碧霞告知甲○○上情後，竟引發甲○○不滿，甲○○即再行將上開車輛駛至上
    址工廠大門前猛按喇叭，並恐嚇稱要找人讓你們工廠開不下去等語，雙方一言不
    合，甲○○即欲開車門下車理論，丁○○、丙○○見狀，二人即基於相互間共同
    犯意之聯絡，分在前車門二邊阻擋甲○○下車，並共同出拳毆打甲○○，造成甲○○因而受有左臉眶瘀青傷五乘三公分，右臉頰瘀青傷三乘三公分，上唇擦裂傷
    一乘二公分，左足背瘀傷三乘四公分等傷害。嗣二人之兄弟乙○○據報趕回上址
    時，因不滿甲○○行徑及出言恐嚇，竟基於毀損之故意，乃將甲○○所有上開車
    輛之雨刷一支予以折損，致令不堪使用，足以生損害於甲○○。
二、案經甲○○訴由臺北縣警察局新莊分局報請臺灣板橋地方法院檢察署檢察官偵查
    起訴。
    理  由
一、訊據被告丁○○、丙○○均矢口否認有何上開傷害事實，被告丙○○辯稱當時告
    訴人甲○○要從車內出來，伊僅把車門頂回去並拍其肩膀不讓其下車，並未毆打
    告訴人等語，另被告丁○○則辯稱伊並未與告訴人作任何身體接觸，當時伊眼鏡
    掉在告訴人車內，伊僅打開其右前座車門欲撿眼鏡，且伊曾中風，左手、腳較無
    力，不可能毆打告訴人等語，惟查上開事實已據告訴人於警訊時指訴歷歷，並有
    行政院衛生署臺北醫院出具之告訴人診斷證明書一紙在卷可憑，而被告丙○○雖
    辯稱伊僅係在告訴人欲下車時拍告訴人肩膀並頂車門不讓告訴人下車，並未毆打
    告訴人云云，惟依告訴人所提出之診斷證明書以觀，告訴人除左足背瘀傷外，其
    左臉眶、右臉頰及上唇均受有面積不等瘀青或擦裂傷，顯非被告丙○○所指之輕
    拍告訴人肩膀或頂回車門所造成，而係遭毆打所致甚明。而被告丁○○既自承當
    時伊打開右前車門進入告訴人車內等情，雖辯稱係欲撿拾所掉之眼鏡云云，惟苟
    非被告丁○○先打開右前車門，身體並進入車內，豈有將所戴眼鏡掉入告訴人車
    內之理？而被告蔡文溪既自承尚能駕駛貨車並下貨，足見其四肢體能狀況尚屬良
    好，所辯稱曾行中風，左肢無力，並無能力打人云云自不足據，足見被告丁○○
    、丙○○顯有共同出拳毆打告訴人之事實甚明，所辯彼並未毆打告訴人云云，均
    不足採。另訊據被告乙○○對上開折損告訴人汽車雨刷一支之事實業已自白不諱
    ，核與告訴人指訴情節相符，並有車損照片附卷可稽，從而本件事證已甚明確，
    被告犯行均堪認定。
二、核被告丙○○、丁○○毆打傷害告訴人之身體，所為係犯刑法第二百七十七條第
    一項之罪。被告丙○○、丁○○二人間有犯意之聯絡及行為之分擔，均為共同正
    犯。另核被告乙○○折損告訴人車輛雨刷之行為，係犯刑法第三百五十四條之損
    壞他人之汽車雨刷一支，足以生損害於他人罪。爰審酌被告犯罪之動機、目的、
    手段、所生危害、犯後態度等一切情狀，分別量處如主文所示之刑。又被告行為
    後，刑法第四十一條已於九十年一月十日修正公布施行，並於同年月十二日生效
    ，其得易科罰金之罪已變更放寬為犯最重本刑為五年以下有期徒刑以下之刑之罪
    ，比較新舊法結果，對被告並無不利，依刑法第二條第一項前段之規定，應適用
    裁判時之法律，爰均依裁判時之修正後刑法第四十一條第一項前段規定諭知其易
    科罰金之折算標準。
據上論斷，應依刑事訴訟法第二百九十九條第一項前段，刑法第二十八條、第二百七
十七條第一項、第二百五十四條、第二條第一項前段、第四十一條第一項前段，罰金
罰鍰提高標準條例第一條前段、第二條，判決如主文。
本案經檢察官賴惠慈到庭執行職務。
中      華      民      國      九十      年      六      月    十三    日
  臺灣板橋地方法院刑事第六庭
                                      法  官  朱 耀 平
右正本證明與原本無異
如不服本判決應於送達後十日內向本院提出上訴狀
                                      書記官  黃 炎 煌
中      華      民      國      九十      年      六      月    十八    日
附錄本案論罪科刑法條全文：
刑法第二百七十七條
傷害人之身體或健康者，處三年以下有期徒刑，拘役或一千元以下罰金。
犯前項之罪，因而致人於死者，處無期徒或七年以上有期徒刑；致重傷者，處三年以
上十年以下有期徒刑。
刑法第三百五十四條
毀棄、損壞前二條以外之他人之物或致令不堪用，足以生損害於公眾或他人者，處二
年以下有期徒刑、拘役或五百元以下罰金。
刑法第二百七十七條
傷害人之身體或健康者，處三年以下有期徒刑，拘役或一千元以下罰金。
犯前項之罪，因而致人於死者，處無期徒或七年以上有期徒刑；致重傷者，處三年以
上十年以下有期徒刑。


司法院資訊處製作；財團法人民間司法改革基金會備份。
